【裁判字號】    98,交聲,1191
【裁判日期】    990121
【裁判案由】    交管條例聲異
【裁判全文】
臺灣板橋地方法院交通事件裁定        98年度交聲字第1191號
原處分機關  交通部公路總局臺北區監理所
異  議  人
即受處分人  通志通運有限公司
代  表  人  甲○○
上列異議人即受處分人因違反道路交通管理處罰條例案件，不服
原處分機關於中華民國98年5 月11日所為之裁決處分（裁決書案
號：北監營裁字第裁40-A00XBG108號），聲明異議，本院裁定如
下：
    主  文
異議駁回。
    理  由
一、聲明異議意旨略以：異議人即受處分人通志通運有限公司所
    有之車牌號碼73-HH 號營業半拖車，於民國98年3 月15日上
    午11時35分許，在臺北市○○○路與敦煌路交岔路口處，經
    臺北市政府警察局大同分局交通分隊（下稱原舉發機關）警
    員攔停，以異議人上開半拖車裝載砂石、土方，未依規定使
    用專用車輛為由，製單舉發；惟當時異議人所有之上開半拖
    車，係裝載捷運工地之泥漿，並非裝載砂石、土方，自不應
    受罰；經異議人申訴後，原處分機關仍以異議人違規事證明
    確，而予裁罰之處分，爰依法聲明異議云云。
二、按裝載砂石、土方未依規定使用專用車輛或其專用車廂未合
    於規定或變更車廂者，處汽車所有人新臺幣（下同）4 萬元
    以上8 萬元以下罰鍰，並當場禁止通行，道路交通管理處罰
    條例第29條之1 第1 項定有明文。
三、經查，本件異議人即受處分人通志通運有限公司所有之車牌
    號碼73-HH 號營業半拖車，於98年3 月15日上午11時35分許
    ，在臺北市○○○路與敦煌路交岔路口處，因裝載砂石、土
    方未依規定使用專用車輛，經原舉發機關警員攔停，並製單
    舉發等事實，有原舉發機關掌電字第A00XBG108 號舉發違反
    道路交通管理事件通知單影本1 紙附卷可稽；而異議人所有
    之上開車牌號碼73-HH 號營業半拖車，未經依「裝載砂石土
    方車輛使用專用車輛或專用車廂規定」第7 條之規定登檢為
    砂石專用車，不屬於裝載砂石、土方之專用車輛，此有該半
    拖車行車執照影本1 紙在卷可按，且為異議人所不爭執。異
    議人雖辯稱：當時上開半拖車係裝載捷運工地之泥漿，並非
    裝載砂石、土方，不應受罰云云；惟按有關道路交通管理處
    罰條例第29條之1 第1 項之適用範圍，是否包含「裝載捷運
    污泥或泥漿」乙節，經交通部公路總局彙整各公路監理單位
    意見，大多認為應屬上開規定之適用範圍，此有交通部93年
    12月20日交路字第0930065961號函文在卷可參；而裝載砂石
    、土方應依規定使用專用車輛之目的，無非係為維護公共安
    全，兼有防止砂石、土方外落，妨害環境衛生及影響交通安
    全，而泥漿係水與砂石、土方之混合物，本身含有砂石、土
    方之成分，其對公共、交通安全及環境衛生之影響，並不亞
    於砂石、土方，自應在砂石、土方之文義範圍內，而有道路
    交通管理處罰條例第29條之1 第1 項之適用；從而，本件異
    議人辯稱其上開半拖車內所裝載者係「泥漿」乙節，縱信屬
    實，亦無解於其違反上開規定事由之成立，甚屬灼然。綜上
    所述，本件異議人所有之上開半拖車，於前揭時、地，確有
    裝載砂石、土方未依規定使用專用車輛之違規情節，事證明
    確；原處分機關以異議人違反道路交通管理處罰條例第29
    條之1 第1 項規定（裁決書誤載為第29條第1 項，應予更正
    ），裁處異議人罰鍰4 萬元，核無不當；本件異議人之異議
    為無理由，應予駁回。
據上論斷，應依道路交通案件處理辦法第19條規定，裁定如主文
。
中    華    民    國    99    年    1     月    21    日
                    交通法庭  法  官  劉景宜
以上正本證明與原本無異。
如不服本裁定，得自收受送達之日起5 日內向本院提出抗告狀。
                              書記官  謝秀青
中    華    民    國    99    年    1     月    22    日

司法院資訊處製作；財團法人民間司法改革基金會備份。
